臺灣士林地方法院民事判決
111年度訴字第66號
原      告  楊淑華  

訴訟代理人  謝進益律師
複代理人    顏哲奕律師
被      告  陳淑伶  
訴訟代理人  李自平律師
上列當事人間侵權行為損害賠償事件，本院於民國111年9月13日
言詞辯論終結，判決如下：
    主  文
被告應給付原告新臺幣肆拾萬元，及自民國一一０年十一月六日
起至清償日止，按週年利率百分之五計算之利息。
原告其餘之訴駁回。　
訴訟費用由被告負擔五分之二，餘由原告負擔。
本判決第一項得假執行。但被告如以新臺幣肆拾萬元為原告供擔
保，得免為假執行。
原告其餘假執行之聲請駁回。 
    事  實  及  理  由
一、原告起訴主張略以：原告與訴外人甲○○（下稱甲○○）於民國
    80年5月12日結婚，育有二名子女，婚姻關係仍存續中。被
    告於101年8月間明知甲○○為有配偶之人仍與其發生不正常男
    女關係，經臺灣臺北地方法院以102年簡字第2601號刑事判
    決犯相姦罪確定。因被告不斷向原告懺悔道歉，兩造就民事
    部分於103年3月6日達成和解並作成臺灣臺北地方法院103司
    北調字第261號調解筆錄。詎被告答應絕不再犯，卻自109年
    2月起有如附表所示侵害原告配偶權之行為，被告明知甲○○
    與原告尚未離婚，仍執意與甲○○維持不正當男女關係，甚以
    自殺等方式威脅甲○○與其同居，顯見被告主觀上具重大惡意
    ，致原告遭受精神上重大損害，須就醫接受治療，自應加重
    被告之賠償責任，爰依民法第184條第1項前段、第195條第1
    項、第3項提起本件訴訟，並聲明：（一）被告應給付原告
    新臺幣（下同）100萬元，及自起訴狀繕本送達翌日起至清
    償日止，按週年利率百分之5計算之利息。（二）願供擔保
    請求准予宣告假執行。
二、被告則以：
（一）被告與甲○○前為同事關係，於職場朝夕相處及婚姻發生破
      綻同病相憐，遂逐漸發展成婚外情，被告因此遭刑事判決
      相姦罪確定，並與配偶離婚及喪失子女監護權，於102年
      主動離職、搬離居所，斷絕與甲○○間之所有聯繫方式。於
      108年底，甲○○藉搜尋instagram發現被告帳號，主動私訊
      被告寒暄並要求見面，被告婉拒，甲○○明白表示其已簽字
      離婚、分居，被告經不起甲○○多次邀約，勉為同意與甲○○
      於公眾場所見面。於109年初，甲○○突然提出交往要求並
      一再表示其已離婚，惟因前次教訓，被告僅同意以「好友
      」身分往來。嗣甲○○協助被告搬家並邀被告小酌，其不斷
      向被告傾訴婚姻如何不幸福，因甲○○已致泥醉狀態，被告
      為保障甲○○安全讓其在客廳休息，被告則獨自回房鎖門就
      寢，次日甲○○酒醒後方自行離去。被告與甲○○有於就寢前
      小酌之習慣，且被告自認並無踰矩，故就甲○○之訴苦行為
      未刻意拒絕，對甲○○邀約出遊亦同。
（二）於110年1月間，原告於被告上班時間以電話聯繫被告，並
      表示其與甲○○仍為夫妻且堅持要與被告見面，被告遂復以
      下班後會面並將此情告知甲○○。3人碰面後，甲○○向原告
      表示婚姻早已觸礁並堅持離婚，被告至此方確信原告與甲
      ○○仍為夫妻。未久，原告子女至被告工作場所警告被告不
      得再與甲○○往來，被告不勝其擾，通知甲○○不要再至被告
      居所。110年4月4日晚間，因甲○○與其子發生激烈肢體衝
      突，被告遭甲○○之子言詞恐嚇並推倒致傷，被告於翌日提
      出恐嚇、傷害之刑事告訴，並決心與甲○○斷絕所有往來，
      然甲○○仍持續向被告示愛，原告亦未阻止。
（三）被告知悉甲○○尚未離婚後，均與甲○○保持距離，係甲○○單
      方持續向被告示愛，被告並無侵害原告配偶權。被告與甲
      ○○為好友關係，出遊及合照均未逾越一般朋友間之分際。
      退步言，原告默許甲○○與被告往來，意在維持形式上之婚
      姻關係，可見原告未因被告與甲○○往來而身心受創，縱原
      告受有精神上痛苦，亦係甲○○對婚姻關係不忠所致，與被
      告無涉。
（四）刑法通姦罪業經大法官解釋宣告違憲，我國憲法對於以婚
      姻約束配偶雙方忠誠義務，不再強調婚姻之制度性保障，
      轉為重視婚姻關係中配偶雙方平等、自主之個人（性）自
      主決定權，足見配偶彼此間為相互獨立自主之個體，不因
      婚姻關係所負之忠誠義務而有支配他方意志或自主決定之
      特定權利，故在憲法變遷脈絡下，不應承認隱含配偶為一
      方客體，受一方獨占、使用之「配偶權」概念。則縱認被
      告與甲○○往來屬不正常男女關係，原告仍不得依民法第18
      4條第1項、第195條第3項規定，請求被告負侵權行為損害
      賠償責任等語，並答辯聲明：原告之訴駁回；如受不利判
      決，請准供擔保免為假執行。
三、本院之判斷　　　
（一）原告主張其與甲○○於80年5月12日結婚，育有2名子女，婚
      姻關係仍存續中。而被告前於101年8月間明知甲○○為有配
      偶之人與其發生不正常男女關係，經臺灣臺北地方法院以
      102年簡字第2601號刑事判決犯相姦罪確定。兩造就民事
      部分於103年3月6日達成和解並作成臺灣臺北地方法院103
      司北調字第261號調解筆錄等情，已據其提出戶籍謄本、
      臺灣臺北地方法院102年度簡字第2601號刑事簡易判決、1
      02年簡上字第264號刑事判決等法學檢索資料、調解筆錄
      等為證（以上均影本，見本院卷一第18至33頁），且為被
      告所不爭執，堪信為真實。而本件原告主張被告與甲○○於
      如附表所示時、地，有逾越結交普通朋友之不正常往來而
      侵害原告配偶身分法益等情，為被告所否認，並以上開情
      詞置辯，茲判斷論述如下。
（二）按因故意或過失，不法侵害他人之權利者，負損害賠償責
      任。民法第184條第1項前段定有明文。又同法第195條第1
      項、第3項並規定：「不法侵害他人之身體、健康、名譽
      、自由、信用、隱私、貞操，或不法侵害其他人格法益而
      情節重大者，被害人雖非財產上之損害，亦得請求賠償相
      當之金額。」、「前二項規定，於不法侵害他人基於父、
      母、子、女或配偶關係之身分法益而情節重大者，準用之
      。」。又婚姻係以夫妻之共同生活為其目的，配偶應互相
      協力保持其共同生活之圓滿安全及幸福，而夫妻互守誠實
      ，係為確保其共同生活之圓滿安全及幸福之必要條件，故
      應解為配偶因婚姻契約而互負誠實之義務，配偶之一方行
      為不誠實，破壞共同生活之圓滿安全及幸福者，即為違反
      因婚姻契約之義務而侵害他方之權利（最高法院55年台上
      字第2053號判例意旨參照）。是廢止前刑法所規定通姦行
      為，即使在廢止刑罰後，仍屬構成侵害配偶關係所生配偶
      權益之侵權行為，惟侵害配偶權之行為，並不以通姦行為
      為限，倘夫妻任一方與他人間存有逾越結交普通朋友等一
      般社交行為之不正常往來，其行為已逾社會一般通念所能
      容忍之範圍，已達破壞婚姻共同生活之圓滿安全及幸福之
      程度，即達情節重大程度，亦足以構成侵害配偶身分權利
      之侵權行為。又司法院釋字第791號解釋雖以憲法第22條
      所保障之性自主權，宣告刑法第239條通姦罪及相姦罪等
      規定與憲法第23條比例原則不符而違憲，然僅係認為以刑
      罰手段維護婚姻制度或個別婚姻關係之目的，其手段之適
      合性較低，得以實現之公益不大，所致之損害顯然大於其
      目的所欲維護之利益而有違比例原則之故，尚難認上述價
      值已不受憲法及法律之保障，核先指明。
（三）經查，原告主張於原告與甲○○婚姻關係存續中，如附表所
      示時、地，被告與甲○○有如附表所示不正常男女關係等情
      ，業據原告提出被告與甲○○間109年12月12日訊息、原告
      與被告間談話錄音及譯文、被告與甲○○間合照、110年2月
      20日被告與甲○○出遊照片、被告與甲○○間於109年2月間、
      110年4月6日、110年4月9日、110年4月15日、110年8月21
      、22日、110年9月至111年2月間、1104月3日、110年4月3
      0日、110年4月4日、110年8月16日對話記錄在卷可按（見
      本院卷一第34至46、182、184至239、244至325、340至40
      4頁、見本院卷二第96至137頁），並經證人甲○○到庭證述
      明確（見本院卷第二第148至158頁），並於上揭對話記錄
      互核大致相合，堪信為真實。綜上，足認原告主張被告與
      原告配偶甲○○有如附表所示逾越與一般朋友交往份際之男
      女交往，傳送曖昧言語訊息與圖片並曾發生性行為等情形
      為真實可採。
（四）被告辯稱：甲○○曾明白表示其已簽字離婚、分居等情，已
      為證人甲○○於本院審理時證稱：109年時其與被告回復交
      往關係時，被告知悉其有婚姻關係。以IG聯絡後第1次見
      面時，被告問其離婚了沒，其回答他還沒。之後沒有再問
      其相同的問題。其也沒有再告知被告婚姻狀態等情明確（
      見本院卷第149頁），是被告所辯已難採信。又被告雖以
      原告所提其出兩造間對話錄音譯文中，被告曾向原告表示
      ：一開始他跟我說他已經跟你離婚了，已經分居；而原告
      亦回答，我相信你說的話，但是有嗎？等情（見本院卷一
      第39頁）作為其佐證，但兩造在訴訟外，110年1月間對話
      錄音，並無法排除被告所言是因遭原告質問而為之藉
　　　口，且原告所說真意未明，尚難以此為被告有利之認定。
      況且於110年1月間兩造對話後，被告與原告配偶甲○○仍有
      逾越一般朋友交往份際之男女交往之情形存在，益徵被告
      上揭所辯並非足採信。另外，在上揭對話譯文中，被告表
      示：我真的以為你們真的離婚了，因為他跟我說他住萬華
      ，住他爸爸家等情（見本院卷一第40頁），並參酌證人
　　　甲○○所證略以：其沒有說其跟太太離婚，但其有說回萬華
      爸爸家住。但是詳細時間不記得了，應該是再次以IG與被
      告聯絡上後所說的，因為其跟太太為了小孩的教育問題吵
      架我才搬回去跟我父親住等情（見本院卷二第155至156頁
      ）尚無不合情理之處，是亦難以此為被告有利之認定。
（五）被告雖質疑於告所提出被告與甲○○對話記錄並非證人甲○○
      所提供，且質疑證人甲○○所為證述並非出於自由意願，惟
      證人甲○○於本院審理時已明確證述該等對話記錄為其提供
      ，且其係基於其自由意願所為陳述明確（見本院卷二第15
      2至155頁），且證人甲○○所證述情節，與其與被告間對話
      記錄情節大致相合，是被告就此所辯尚非可採。
（六）被告雖抗辯刑法通姦罪業經大法官解釋宣告違憲，我國憲
      法對於以婚姻約束配偶雙方忠誠義務，不再強調婚姻之制
      度性保障，轉為重視婚姻關係中配偶雙方平等、自主之個
      人（性）自主決定權，足見配偶彼此間為相互獨立自主之
      個體，不因婚姻關係所負之忠誠義務而有支配他方意志或
      自主決定之特定權利，故在憲法變遷脈絡下，不應承認隱
      含配偶為一方客體，受一方獨占、使用之「配偶權」概念
      ，其無意侵害原告配偶權且情節亦非重大云云，惟我國民
      法尚未對於婚姻關係離婚採行破綻主義，普遍大眾對於婚
      姻之理解認知為以2人之永久共同經營生活為其目的而締
      結之身分契約，配偶間於婚姻關係存續中，因婚姻契約而
      互負誠實之義務。在人與人除以血統聯繫之親屬關係以外
      ，婚姻關係為人與人間最緊密之身分連結，雙方為共同永
      久經營生活，對於彼此間之日常生活、財產、私隱均有滲
      入密切之相互介入關係，此關係之建立奠基於彼此相互忠
      誠之對待，當配偶一方知悉他方違背忠誠義務之際，對其
      生活之實際利益所可能之損害及信賴瓦解所帶來之恐懼，
      進而引起關係破裂之情緒與壓力情緒，因而受有精神上之
      損害。個人之人格自由、表現自由以及婚姻自由均受憲法
      及法律之保障，任何已結婚之人亦應有其配偶權不被任意
      侵害，以維持其追求婚姻幸福家庭美滿之自由。故不符合
      一般社會大眾對於有配偶之人所為或所不應期待之違反貞
      操義務以及其他不當交往行為且情節重大者，均應認已構
      成對配偶權侵害甚明。
（七）綜上，被告所為對於原告基於配偶關係，維持婚姻共同生
      活圓滿、安全及幸福之權利已產生重大危害，堪認被告侵
      害原告基於配偶關係之身分法益情節重大，原告就非財產
      上之精神損害，請求被告負賠償責任，自屬有據。
（八）承前所述，被告既有故意不法侵害原告配偶權之行為，原
      告主張其因此受有精神上痛苦，依侵權行為法律關係，請
      求被告賠償其非財產上之損害，自屬有據。又法院對於慰
      撫金之量定，應斟酌實際加害情形、所造成之影響、被害
      人痛苦之程度、兩造之身分地位經濟情形及其他各種狀況
      ，以核定相當之數額（最高法院47年度台上字第1221號、
      51台上字第223號判例意旨參照）。本院審酌兩造、身分
      、地位、經濟狀況，暨被告與原告配偶交往並發生性行為
      ，原告精神上所受痛苦等一切情狀，認被告應賠償原告之
      精神慰撫金為40萬元。是原告於此數額之請求，應予准許
      ；逾此數額之請求，尚屬過當，不應准許。
（九）按給付無確定期限者，債務人於債權人得請求給付時，經
      其催告而未為給付，自受催告時起，負遲延責任。其經債
      權人起訴而送達訴狀，或依督促程序送達支付命令，或為
      其他相類之行為者，與催告有同一之效力；遲延之債務，
      以支付金錢為標的者，債權人得請求依法定利率計算之遲
      延利息；應付利息之債務，其利率未經約定，亦無法律可
      據者，週年利率為百分之5，民法第229條第2項、第233條
      第1項前段及第203條分別定有明文。本件係屬侵權行為損
      害賠償之債，屬無確定期限；又係以支付金錢為標的，則
      依前揭法律規定，原告就被告應給付之金額部分，得請求
      自催告時起，加計法定遲延利息。本件起訴狀繕本係於11
      0年11月5日發生送達被告之效力，有送達證書在卷可憑（
      見本院卷一第86頁），則原告請求被告給付自起訴狀繕本
      送達之翌日即110年11月6日起算之法定遲延利息，亦屬有
      據，應予准許。
四、綜上所述，原告依民法第184條第1項前段侵權行為法律關係
    ，請求被告給付40萬元，及自110年11月6日起至清償日止按
    年息5%計算之利息，為有理由，應予准許。逾此範圍之請求
    ，則無理由，應予駁回。
五、就原告勝訴部分，所命給付金額未逾50萬元之判決，依民事
    訴訟法第389條第1項第5款規定，應依職權宣告假執行，則
    原告請求供擔保宣告假執行，核無必要。並依被告聲請宣告
    被告得為原告供擔保，免為假執行。至原告其餘假執行之聲
    請，因該部分訴之駁回而失所附麗，應予駁回。
六、本件事證已臻明確，兩造其餘之攻擊防禦方法及所提證據，
    經本院詳加審酌後認對判決結果不生影響，爰不一一論列，
    併此敘明。
七、訴訟費用負擔之依據：民事訴訟法第79條。
中　　華　　民　　國　　111 　年　　9 　　月　　30　　日
                  民事第二庭  法  官  方鴻愷
以上正本係照原本作成。
如對本判決上訴，應於判決送達後20日內向本院提出上訴狀，若
委任律師提起上訴者，應一併繳納上訴審裁判費，否則本院得不
命補正逕行駁回上訴。
中　　華　　民　　國　　111 　年　　9 　　月　　30　　日
                              書記官  周彥儒
附表：
編號 日期 原告主張之侵權行為態樣 認定所憑證據 1 109年2月24日 客觀上被告與甲○○於109年2月24日相約在外見面，出現擁抱，主觀上雙方均對於對方抱持曖昧情感而為擁抱或對話。 被告與甲○○對話記錄（原證14第5頁，見本院卷一第188頁）、111年8月11日證人甲○○證述其與被告109年間聯繫情形（本院卷二第148至149頁） 2 109年2月25日 被告與甲○○多次互相傳送「愛你」或愛心貼圖，以表達雙方互相之愛意。 被告與甲○○對話記錄（原證14第7頁，見本院卷一第190頁） 3 109年2月25日 被告與甲○○基於不正當男女關係相約於百利飯店並開7009號房間，再參酌後續「太久沒這麼作了」、「但你體力不減」、「腰會痠」、「小心你被發現轉變太大」、「我在家都很低調」之對話，主客觀上可認有通姦之行為。 被告與甲○○對話記錄（原證14第8至10頁，見本院卷一第191至193頁）、證人甲○○證述其與被告109年間聯繫相約至百利飯店發生性行為等情（見本院卷二第148頁） 4 109年2月25日 被告與甲○○互相傳送「愛你」或「寶貝」，以表達雙方互相之婚外愛意。 被告與甲○○對話記錄（原證14第10頁，見本院卷一第193頁） 5 109年2月25日 被告與甲○○互相傳送「今天陪幸福寶貝」、「受寵若驚喔」、「愛你」及愛心貼圖，以表達雙方互相之愛意對話。 被告與甲○○對話記錄（原證14第13頁，見本院卷一第196頁） 6 109年2月26日 被告與甲○○再次基於不正當男女關係相約於百利飯店6007房間，並參酌「作愛」、「體力真好欸你」等對話，顯然兩人有通姦行為。 被告與甲○○對話記錄（原證14第14頁，見本院卷一第197頁）、證人甲○○證述其與被告109年間聯繫相約至百利飯店發生性行為等情（見本院卷二第148頁） 7 109年2月26日 被告與甲○○互相傳送「愛你」或「寶貝」，以表達雙方互相愛意之對話。 被告與甲○○對話記錄（原證14第16頁，見本院卷一第199頁） 8 109年2月28日 被告與甲○○有「床上的我你打幾分」、「舒服阿滿意阿契合阿」、「其實我在上面時，很容易有高潮」、「作愛把我們都開發了」、「想聽著你的喘息聲」、「所以我的胸部是伴著你度過漫漫長夜的好朋友嗎?」等互相談論先前之通姦行為之對話。 被告與甲○○對話記錄（原證14第17至20頁，見本院卷一第200至203頁） 9 109年2月29日  被告與甲○○互相傳送「親愛的」、「寶貝」、「這輩子好好守護我」、「永遠地捧我在手心中」等表達雙方互相愛意之對話。。 被告與甲○○對話記錄（原證14第21至23頁，見本院卷一第204至206頁） 10 109年12月11日 被告向甲○○傳送「親愛的」訊息，表達對甲○○的愛意。 被告與甲○○對話記錄（原證4，見本院卷一第34頁） 11 110年1月20日 被告向原告坦承有跟甲○○繼續聯絡，並且不否認有互相傳送「親愛的」等表達雙方互相愛意之對話之事實，甚至表示會等待甲○○與原告離婚。 兩造間對話記錄（原證5，見本院卷一第36至45頁） 12 110年2月20日 被告與甲○○外出遊玩，並有共同拍攝親暱照片。 照片（原證6、13見本院卷一第46、182頁）、證人甲○○證述其與被告於110年2月20日左右，在陽明山上所照相片等情（見本院卷二第149頁） 13 110年3月1日 被告向傳送「希望自己可以不要這麼愛你」、「為什麼要這麼愛你」、「死了不需要對我惋惜」等語，侵害原告婚姻生活之圓滿完整。 被告與甲○○對話記錄（原證7，見本院卷一第48至53頁） 14 110年2月1日至 110年4月5日期間 1.被告與甲○○於110年2月至4月期間在外同居，這段期間造成原告身心受到摧殘及煎熬，亦造成原告家庭破碎。 2.甲○○於110年4月5日間於家庭群組有「我要回來了」、「回復正常生活」、「之前讓他(被告)相信我會離婚」等語，可證甲○○曾因與被告之婚外情關係，離家在外並同居。 3.被告與甲○○於110年4月6日之對話有「離開這個門就不要後悔」、「我有逼你愛我嗎?」、「你願意回來我會幫你開門」等語，可證甲○○曾因與被告之婚外情關係，離家在外並同居，後來甲○○欲回歸家庭而與被告爭執之事實。 4.被告曾傳送「在北投的那段日子」，真的很幸福又開心」可證甲○○曾因與被告之婚外情關係，離家在外並同居之事實。 5.兩人同居期間多次性行為。　 1.原證15原告與甲○○之對話紀錄（見本院卷一第210至239頁） 2.原證15末頁之家庭對話(可證甲○○曾離家多時)（本院卷一第210至239頁） 3.原證17原告之子與甲○○之對話紀錄(可證110年2月至4月期間，甲○○離家)（見本院卷一第242頁）　 4.原證22第23頁(「在北投的那段日子」，真的很幸福又開心」對話。可證110年2月至4月期間，甲○○離家在外與被告同居，見本院卷一第306頁） 5.證人甲○○證述其與被告於110年1月起，其與被告一起承租房屋在北投區，一週其會至此處過夜3至4天，直至110年4月，被告與證人其子發生訴訟後幾日，證人搬回家等情（見本院卷二第148至149頁） 15 110年4月9日 被告向甲○○不斷傳送「要來嗎?」、「會來嗎?」、「會來我會等你」等語。 被告與甲○○對話記錄（原證19第1、2頁，見本院卷一第246、247頁） 16 110年4月15日 被告向甲○○傳送「能來見我最後一面嗎」、「要我過去嗎?」、「不是你來就是我去」等語。 被告與甲○○對話記錄（原證20第1至3頁，見本院卷一第256至258頁） 17 110年8月22日 被告向甲○○於深夜3.4點相約旅館見面，有「我等你，要來嗎?」、「還是要來我家裡」、「所以我在哪等你」等語，後續甲○○到被告桃園市正康二街住家見面後，再一同前往旅館。 被告與甲○○對話記錄（原證21第17頁至24頁，本院卷一第356至363頁）、證人甲○○證述其與被告於110年8月間，其於凌晨搭UBER至被告位在桃園市住家巷口，被告上車後指示至桃園賓館發生性行為等情（見本院卷二第149頁） 18 110年10月15日 被告向甲○○傳送「想出來見個面嗎?」之相約見面訊息。 被告與甲○○對話記錄（原證22第11頁，本院卷一第374頁） 19 110年10月16日 被告向甲○○傳送「我想見你，可能嗎」之相約見面訊息。 被告與甲○○對話記錄（原證22第11頁。本院卷一第374頁） 20 110年10月28日 被告與甲○○相互傳送「你愛我嗎?」、「愛，你呢?」、「愛，要不然我不會因為你離婚」、「深愛著你」、「親愛的」、「寶貝」、「你有可能離婚嗎」等表達雙方互相愛意之對話。 被告與甲○○對話記錄（原證22第14頁，本院卷一第377頁） 21 110年10月28日 被告與甲○○相約在外，並從甲○○表示「今天覺得你保守了」、「以前路上親你都不害羞」可知兩人有非一般男女關係之互動關係。 被告與甲○○對話記錄（原證22第16至18頁，本院卷一第379至381頁） 22 110年10月29日 被告向甲○○傳送「愛你」、「親愛的」等表達雙方婚外愛意之對話。 被告與甲○○對話記錄（原證22第17頁，見本院卷一第380頁） 23 110年10月31日 被告向甲○○傳送「那是你的寶貝美阿」、「愛本來就是自私的」、「親愛的別多想」、「就像你說少了擁抱」、「現在就想抱著你」等表達雙方互相愛意之對話。 被告與甲○○對話記錄（原證22第20至23頁。本院卷一第383至386頁） 24 110年11月1日 被告向甲○○傳送「愛你」、「親愛的」等表達雙方互相婚外愛意之對話。 被告與甲○○對話記錄（原證22第24頁，見本院卷一第387頁） 25 110年11月2日至110年11月3日 1.由被告與甲○○互相傳送之訊息內容可知被告與甲○○在外相約，且從「今天很開心」、「開心什麼」、「抱你」之對話可知，兩人並有超越男女一半友誼關係之擁抱行為。 2. 被告向甲○○傳送「愛你」等表達雙方互相愛意之對話。 被告與甲○○對話記錄（原證22第24至26頁，本院卷一第387至389頁） 26 109年3至12月 於此段期間，被告與甲○○持續、多次至百利飯店為性行為。 證人甲○○證述其與被告於109年見面後持續發生性行為至其與被告在台北市北投區租房子等情（見本院卷二第148、149頁） 27 110年4月30日 被告向甲○○邀約至百利飯店或桃園住家為男女性行為。 被告與甲○○對話記錄（原證25第3頁，見本院卷二第118頁） 28 110年11月18日 被告與甲○○共同於基隆河河堤外，在車上為性行為。 證人甲○○於本院審理時證述該時間地點發生性行為之情節（見本院卷二第149、151、152頁）